# 请教陈版，业绩承诺补偿，补偿义务人如何进行账务处理

提问人：wx_5b6a7df667b3 时间：2019-04-26 16:20:40
请教陈版， 16 年 A 上市公司以股份收购 B 公司下属子公司 C 公司并签署业绩承诺，如业绩不达标 A 上市公司将以约定的计算公式计算回购股数并以 1 元回购股份。该交易为非同一控制合并。 17 年 C公司业绩未达标，A 上市公司账务处理如下：
17 年账务处理：
借：其他应收款-B 公司
贷：营业外收入（按 17 年底股价* 需回购股份数量）
18 年账务处理：
借：股本
资本公积
贷：现金 1 元
其他应收款-B公司
我的问题是 B公司作为补偿义务人应该如何进行账务处理？
我的理解为：
B 公司 17 年做对应分录
借：营业外支出（按 17 年底股价* 需回购股份数量）
贷：其他应付款-A 上市公司
18 年股份注销时：
借：其他应付款-A 上市公司
贷：长期股权投资（按 16 年交易长投入账价值 * 股份注销比例）
资本公积（其他应付款和长投的差额）
不知道是否正确，请陈版解惑

回答人：chenyiwei
B 公司作为业绩补偿义务人，其会计处理与 A 的会计处理应是对称的。其所持股份按 1 元回购注销时：
借：银行存款 1 元
借：以公允价值计量且其变动计入损益的金融负债（相当于你说的 “其他应付款”）
贷：长期股权投资（或金融资产）——A公司
贷：投资收益（差额）